# 请教陈版：特殊销售退回如何进行会计处理？

提问人：鱼小白 时间：2019-03-08 16:05:07
背景：A公司 2017 年销售给小股东B 公司 1 亿元的货（定制化的，合同未约定可以退回），A公司已在 2017 年确认收入， 2019 年A公司希望小股东退出（因为A公司要上市，两公司存在同业竞争），现按照估值 10 亿（与新引进投资者估值一致）退还其投资款，另外， 2017 年销售的货物其中的2000 万要退回（因B公司该部分存货一直未销售出去），经了解，该部分存货经过简单加工可以再销售。 请
问：（ 1 ）若该销售退回与 B 公司退出属于一揽子交易，如何进行会计处理？（ 2 ）若单纯退货如何进行处理？

回答人：chenyiwei
首先明确讨论前提： 2017 年对该项销售收入的确认不构成前期差错。
不论该退货与小股东的退出是否构成一揽子交易，其会计处理的结果都是类似的，均按照常规方法进行会计处理。退回商品的入账价值应不高于其原成本和可变现净值两者中的较低者，如果低于原存货成本的，差额计入销售费用或者管理费用。